ACORDAO-COMPLETO-2398540

ACÓRDÃO DE RELAÇÃO

ACÓRDÃO DE RELAÇÃO 3887/2020 ATA 10/2020 - SEGUNDA CÂMARA

Acórdão 3887/2020-TCU-Segunda Câmara
	Os Ministros do Tribunal de Contas da União ACORDAM, por unanimidade, com fundamento nos arts. 1º, inciso V, e 39, inciso I, da Lei 8.443/1992, c/c os arts. 1º, inciso VIII, 143, inciso II, 259, inciso I, e 260, § 5º, do Regimento Interno/TCU e no art. 7º, inciso II, da Resolução/TCU 206/2007, em considerar prejudicada a apreciação do mérito dos atos de admissão de pessoal a seguir relacionados, por perda de objeto, tendo em vista o exaurimento dos seus efeitos financeiros antes do respectivo processamento por esta Corte, em razão do falecimento dos interessados ou do desligamento do cargo a que se refere o ato, de acordo com os pareceres emitidos nos autos:
1. Processo TC-Processo 006.681/2020-4 (ATOS DE ADMISSÃO) 
	1.1. Interessados: Greice de Assis de Souza de Medeiros (XXX.789.087-XX) ; Guajary da Silva Ribeiro (XXX.394.537-XX) ; Gustavo Henrique Santos Pereira (XXX.567.357-XX) ; Gustavo Motta Pereira (XXX.045.507-XX) ; Jose Carlos Peixoto Gomes (XXX.649.047-XX) ; Jose Guilherme Barbosa Leite (XXX.962.137-XX) ; Luciana Moreira Maramaldo Costa Dias (XXX.807.357-XX) ; Marcela Benassi de Andrade Faria (XXX.068.767-XX) ; Marcia Jose Felizardo (XXX.129.287-XX) ; Marcus Vinicius Motta Valadão da Silva (XXX.895.875-XX) ; Margareth de Araujo Silva (XXX.316.967-XX) ; Maria Alice Santos Tavares (XXX.395.807-XX) ; Maria Aparecida de Oliveira Silva (XXX.813.387-XX) ; Maria Celeste Ribeiro (XXX.798.827-XX) ; Renata Cristina Menegussi Pereira (XXX.875.837-XX) ; Ricardo Alberto Miranda Praca (XXX.937.177-XX) ; Robson Rodrigues da Silva (XXX.929.007-XX) ; Sergio Cardoso Machado (XXX.801.917-XX) ; Sheila Bastos Carvalho (XXX.436.117-XX) ; Wladia Ferreira da Silva (XXX.180.003-XX) .
	1.2. Órgão/Entidade: Ministério da Saúde – MS.
	1.3. Relator: Ministro-Substituto Marcos Bemquerer Costa.
	1.4. Representante do Ministério Público: Procurador Marinus Eduardo De Vries Marsico.
	1.5. Unidade Técnica: Secretaria de Fiscalização de Pessoal (Sefip) .
	1.6. Representação legal: não há.
	1.7. Determinações/Recomendações/Orientações: não há.

Segunda Câmara

Ministério da Saúde - MS.

Greice de Assis de Souza de Medeiros (XXX.789.087-XX); Guajary da Silva Ribeiro (XXX.394.537-XX); Gustavo Henrique Santos Pereira (XXX.567.357-XX); Gustavo Motta Pereira (XXX.045.507-XX); Jose Carlos Peixoto Gomes (XXX.649.047-XX); Jose Guilherme Barbosa Leite (XXX.962.137-XX); Luciana Moreira Maramaldo Costa Dias (XXX.807.357-XX); Marcela Benassi de Andrade Faria (XXX.068.767-XX); Marcia Jose Felizardo (XXX.129.287-XX); Marcus Vinicius Motta Valadão da Silva (XXX.895.875-XX); Margareth de Araujo Silva (XXX.316.967-XX); Maria Alice Santos Tavares (XXX.395.807-XX); Maria Aparecida de Oliveira Silva (XXX.813.387-XX); Maria Celeste Ribeiro (XXX.798.827-XX); Renata Cristina Menegussi Pereira (XXX.875.837-XX); Ricardo Alberto Miranda Praca (XXX.937.177-XX); Robson Rodrigues da Silva (XXX.929.007-XX); Sergio Cardoso Machado (XXX.801.917-XX); Sheila Bastos Carvalho (XXX.436.117-XX); Wladia Ferreira da Silva (XXX.180.003-XX).

MARCOS BEMQUERER

não há.

ATOS DE ADMISSÃO (ADS)

Secretaria de Fiscalização de Pessoal (Sefip).